【裁判字號】    90,訴,1665
【裁判日期】    900924
【裁判案由】    殺人未遂
【裁判全文】
臺灣高雄地方法院刑事判決                          九十年度訴字第一六六五號
    公  訴  人  臺灣高雄地方法院檢察署檢察官
    被      告  乙○○
    指定辯護人  本院公設辯護人丙○○
右列被告因殺人未遂案件，經檢察官提起公訴（九十年度偵字第六三五二號），本院
判決如左：
    主    文
本件公訴不受理。
    理    由
一、公訴意旨係以：被告乙○○因不滿告訴人甲○○經常於民國九十年六月初，到其
    住處大聲喊叫，竟基於殺人之犯意，先於同年六月二十五日下午一時五十分許，
    到高雄市鼓山區易達五金賣場以新臺幣一百九十九元購買西瓜刀乙把，再於同日
    下午二時許，騎乘車牌號碼ＺＦＳ─六五三號機車載告訴人出外遊玩，待騎至高
    雄市鼓山區高雄市立美術館園區北側廁所旁時，即從其機車置物箱內拿出該把西
    瓜刀，朝告訴人身體亂砍，致使告訴人受有右肩深部裂傷、左手裂傷及右手拇指
    裂等傷害，後因告訴人求饒，被告始將告訴人載至高雄市立婦幼醫院急救，告訴
    人始倖免於難。因認被告涉有刑法第二百七十一條第二項、第一項之殺人未遂罪
    嫌。
二、按殺人罪須以下手時主觀上殺意及死亡之預見為斷，如主觀上並無殺意及死亡之
    預見，自難論以殺人罪行，最高法院十八年上字第一三０九號及十九年上字第七
    一八號判例可資參照。
三、本件公訴人認被告涉犯殺人未遂罪嫌，係以被告於警訊及偵查時坦承有持刀砍傷
    告訴人之事實，並有西瓜刀一把、照片七幀及高雄市立婦幼綜合醫院診斷證明書
    一紙為其主要論據。惟訊據被告對於在右揭時地持刀砍傷告訴人之事實固不否認
    ，惟堅詞否認有何殺人之犯行，辯稱：「當時我只有砍告訴人一刀，我只是想單
    純教訓告訴人而已，且事後我也馬上將告訴人送醫急救，我沒有殺害告訴人之故
    意。」等語。
四、經查：被告與告訴人為朋友關係，二人間並無任何仇怨，案發當日係被告打電話
    邀約告訴人至美術館遊玩，途中不知何故，被告竟從騎乘之機車置物箱內取出西
    瓜刀一把並持之朝告訴人右肩砍一刀，並因告訴人之要求隨即將告訴人送醫急救
    等情，此據告訴人於本院調查時指陳甚明（見本院九十年九月五日訊問筆錄）；
    另參諸被告與告訴人係朋友關係，彼此間並無任何仇隙以觀，實難認被告有何殺
    害告訴人之犯意，是被告前揭辯稱僅因想單純教訓告訴人，進而持刀砍傷告訴人
    等語，尚非不足採信。復查：告訴人受傷部位在右肩、左手及右手拇指處，其受
    傷部位均非人體要害之處，堪認被告行為時，並非朝告訴人之身體要害部位下手
    ；且觀之告訴人所受之傷害均非常輕微：即右肩深部裂傷、左手裂傷及右手拇指
    裂傷，此有高雄市立婦幼綜合醫院診斷證明書一紙附卷可稽，亦可證被告行為時
    所施之力非常小；再佐以被告於砍傷告訴人一刀後，並未再繼續追殺，更將告訴
    人送醫急救，益徵被告主觀上並無殺人之犯意，應僅係基於普通傷害之犯意，持
    西瓜刀砍傷告訴人甚明。從而，公訴人認被告係犯刑法第二百七十一條第二項、
    第一項之殺人未遂罪，容有誤會。
五、按告訴乃論之罪，告訴人於第一審辯論終結前，得撤回其告訴；又告訴經撤回者
    ，法院應諭知不受理之判決，刑事訴訟法第二百三十八條第一項，及第三百零三
    條第三款定有明文。
六、本件被告因涉犯刑法第二百七十七條第一項之傷害案件，依同法第二百八十七條
    前段之規定，須告訴乃論。茲據告訴人於本院行調查程序時，當庭以言詞聲請撤
    回其告訴，按諸上揭規定，本件爰為不受理判決之諭知。
據上論斷，應依刑事訴訟法第三百零三條第三款，判決如主文。
本案經檢察官高嘉惠到庭執行職務。
中    華    民    國      九十      年      九      月      二十四      日
                                  臺灣高雄地方法院刑事第七庭
                                      法  官  蔡  正  雄
右正本證明與原本無異。
如不服本判決，應於判決送達後十日內，向本院提出上訴狀。
                                      書記官  許  雅  惠
中    華    民    國      九十      年      九      月      二十四      日


司法院資訊處製作；財團法人民間司法改革基金會備份。
